

CV Kamil Szydłowski

kamil.szydlowski.kr@gmail.com

507 729 162

± 16.03.1989

Kraków

Jestem aktywny zawodowo od 2008 roku.

Przez blisko 8 lat pracowałem w call center najpierw jako doradca klienta, później jako kierownik zespołu. W 2016 roku, na fali boomu na rynku nieruchomości, postanowiłem spróbować swoich sił w branży budowlanej. W tym samym czasie odrodziło się moje marzenie o pracy w branży IT. Zaczątkiem jego realizacji było rozpoczęcie nauki na Wyższej Szkole Ekonomii i Informatyki w Krakowie, którą zakończyłem w 2021 roku.

Ukończenie studiów z bardzo dobrym wynikiem utwierdziło mnie w przekonaniu, że na znalezienie pracy w wymarzonej branży jeszcze nie jest za późno.

Obecnie szukam możliwości nabycia pierwszego komercyjnego doświadczenia w branży IT, praktyki lub stażu - w szczególności w obszarach testowania aplikacji i platformy .NET. Wierzę, że po ukończeniu stażu będą Państwo usatysfakcjonowani i skłonni do nawiązania ze mną dalszej współpracy.

Doświadczenie zawodowe

06.2016 - 04.2022 Kierownik Robót Ogólnobudowlanych

(5 lat 11 mies.) Firma Budowlano-Instalacyjna NOKIRA s.c. E. Mołoń, T. Mołoń | Kraków

04.2011 - 06.2016 Kierownik Sekcji Obsługi Klienta

(5 lat 3 mies.) Telekomunikacja Polska S.A. (później Orange Polska) | Kraków

09.2008 – 04.2011 Doradca Techniczny | Telekomunikacja Polska S.A | Kraków

(2 lata 8 mies.)

Wykształcenie

09.2017 – 03.2021 Wyższa Szkoła Ekonomii i Informatyki w Krakowie

(3 lata 7 mies.)

Kierunek: informatyka i ekonometria

Specjalizacja: Programowanie aplikacji mobilnych i webowych

Poziom wykształcenia: inżynier

10.2011 – 10.2014 Uniwersytet Jagielloński

(3 lata 1 mies.)

Kierunek: administracja

Poziom wykształcenia: magister

10.2008 – 09.2011 Uniwersytet Jagielloński

(3 lata)

Kierunek: administracja

Poziom wykształcenia: licencjat

Znajomość języków

angielski: poziom średnio zaawansowany

polski: poziom ojczysty

Szkolenia, kursy, certyfikaty

07.2020 98-388 MTA: Introduction to Programming using Java

Organizator: Microsoft

Dodatkowe informacje:

Certyfikat potwierdzający podstawową wiedzę z zakresu tworzenia oprogramowania z wykorzystaniem

środowiska Java

02.2019 98-382 MTA: Introduction to Programming using JavaScript

Organizator: Microsoft

Dodatkowe informacje:

Certyfikat potwierdzający podstawową wiedzę z zakresu programowania z użyciem JavaScript

01.2019 98-361 MTA: Software Development Fundamentals (C#)

Organizator: Microsoft

Dodatkowe informacje:

Certyfikat potwierdzający podstawową wiedzę z zakresu tworzenia oprogramowania w środowisku

.NET (C#)

07.2018 98-375 MTA: HTML5 Application Development Fundamentals

Organizator: Microsoft

Dodatkowe informacje:

Certyfikat potwierdzający podstawową wiedzę z zakresu tworzenia aplikacji webowych

06.2018 98-364 MTA: Database Fundamentals

Organizator: Microsoft

Dodatkowe informacje:

Certyfikat potwierdzający podstawową wiedzę z zakresu baz danych

02.2018 77-420 MOS: Microsoft Office Excel 2013

Organizator: Microsoft

Dodatkowe informacje:

Certyfikat potwierdzający umiejętność wykorzystywania narzędzi programu MS Excel

Linki

LinkedIn

www.linkedin.com/in/kamil-szydlowski-kr

GitHub

https://github.com/mjKeszely

Portfolio

https://kamilszydlowski.github.io

✓ Wyrażam zgodę na przetwarzanie moich danych osobowych dla potrzeb niezbędnych do realizacji procesu rekrutacji (zgodnie z ustawą z dnia 10 maja 2018 roku o ochronie danych osobowych (Dz. Ustaw z 2018, poz. 1000) oraz zgodnie z Rozporządzeniem Parlamentu Europejskiego i Rady (UE) 2016/679 z dnia 27 kwietnia 2016 r. w sprawie ochrony osób fizycznych w związku z przetwarzaniem danych osobowych i w sprawie swobodnego przepływu takich danych oraz uchylenia dyrektywy 95/46/WE (RODO).

Wyrażam zgodę na przetwarzanie moich danych osobowych w zakresie przyszłych procesów rekrutacyjnych.